【裁判字號】    90,上訴,152
【裁判日期】    891206
【裁判案由】    違反水土保持法
【裁判全文】
臺灣高等法院高雄分院刑事判決                      九十年度上訴字第一五二號
    上  訴  人  台灣高雄地方法院檢察署檢察官
    被      告  丙○○
                甲○○
右上訴人因被告違反水土保持法案件，不服臺灣高雄地方法院八十九年度訴字第七四
七號中華民國八十九年十二月六日第一審判決（起訴案號：臺灣高雄地方法院檢察署
八十八年度偵字第二七六四八號），提起上訴，本院判決如左：
      主  文
上訴駁回。
      理  由
一、本案經本院審理結果，認原審判決被告無罪並無不當，應予維持，並引用第一審
    判決書記載之理由。
二、檢察官上訴意旨略以該山坡地原本即土質疏鬆，利用挖土機整地，且將樹木及雜
    草連根剷除、石頭搬移做為山硬等行為，每到下雨，土質均已慢慢流失，如遇大
    風雨，難保有日不會造成山崩事件，原審無見於此，僅未見土質瞬間大量流失或
    山崩，即認定未致生水土流失，不無擅斷，且為何山坡地整地須先申請許可，無
    非預防投機取巧者，未申請先挖，但均已開挖無法挽救，又被告所整地四週山坡
    地，均已開墾得遍體麟傷，難道非造成大災難，使予以嚴格管制？故原審事實認
    定，顯無根據等語。
三、經查本案民權段六三六地號土地現況：「（一）現地經一年停止利用，已有良好
    地表植被覆蓋。（二）現地上方有一水塔，其下側邊坡陡峭。（三）現地下方已
    無梅樹。（四）部分近作業道之邊坡仍有少許表土移動。（五）現地內無乙顯蝕
    溝出現。」，此經屏東科技大學唐琦會同高雄縣政府，及三民鄉公所承辦人員會
    勘乙確，以該土地現況，於被告僅進行一、二小時之剷除雜樹、雜草之整地行為
    ，即為警於八十八年十一月九日查獲，迄八十九年十月二十七日近一年後，上述
    人員會勘時，該地並無後續開挖情事，並無立即之表土流失，可見當初被告之整
    地行為，尚未達到「致生水土流失」程度，而水土保持法第三十三條第三項之犯
    罪，係以不依規定之整地行為，致生水土流失為犯罪構成要件，被告行為既未造
    成水土流失，因此原審以不能證乙被告犯罪而諭知無罪之判決，核無不合。檢察
    官上訴意旨，仍執前詞，指摘原判決不當，為無理由、應予駁回。
據上論結，應依刑事訴訟法第三百六十八條、第三百七十三條，判決如主文。
本案經檢察官邱榮藏到庭執行職務。
中    華    民    國         九十       年      三      月     三十     日
                              臺灣高等法院高雄分院刑事第九庭
                                  審判長法官  張乙松
                                        法官  任森銓
                                        法官  江泰章
右正本證乙與原本無異。
如不服本判決，應於判決送達後十日內向本院提出上訴狀，其未述理由者並應於提
出上訴狀後十日內向本院補提理由書（應附繕本)。
                                      書記官  黃一秋
中    華    民    國         九十       年      四      月      二      日
                                                                      Ｈ


司法院資訊處製作；財團法人民間司法改革基金會備份。
